臺灣基隆地方法院基隆簡易庭民事判決
110年度基簡字第903號
原      告  沈賽珍  



被      告  石本    

            呂大榮  


上  一  人
訴訟代理人  王勝彥律師
上列當事人間請求損害賠償事件，原告就本院民國109年度交易
字第184號過失傷害案件提起刑事附帶民事訴訟，經本院刑事庭
以民國109年度交附民字第145號裁定移送而來，本院於民國110
年12月8日辯論終結，判決如下：
    主      文
被告石本應給付原告新臺幣壹拾參萬貳仟伍佰柒拾柒元，及自民
國一百零九年十月二十七日起至清償日止，按週年利率百分之五
計算之利息。
原告其餘之訴駁回。
訴訟費用由被告負擔百分之十八，其餘均由原告負擔。
本判決第一項得假執行。但被告石本如以新臺幣壹拾參萬貳仟伍
佰柒拾柒元為原告預供擔保，得免為假執行。
    事實及理由
一、按訴狀送達後，原告不得將原訴變更或追加他訴，但請求之
    基礎事實同一者、擴張或減縮應受判決事項之聲明者，不在
    此限，民事訴訟法第255條第1項第2款、第3款定有明文。查
    原告本係起訴請求被告給付新臺幣（下同）741,877元，及
    自起訴狀繕本送達之翌日起至清償日止，按週年利率5%計算
    之利息（本院民國109年度交附民字第145號卷【下稱附民卷
    】第3頁）；嗣則於110年10月27日言詞辯論期日，當庭更正
    其應受判決事項之聲明，求為判命被告連帶給付740,617元
    ，及自起訴狀繕本送達翌日起至清償日止，按週年利率5%計
    算之利息（本院卷第159頁），核屬應受判決事項聲明之減
    縮，且其請求之基礎事實同一，合於上開規定，應予准許。
二、原告主張：
    被告呂大榮於108年7月11日下午2時50分左右，騎乘798-KDB
    號普通重型機車（下稱系爭Ａ車）附載原告，沿基隆市仁愛
    區崇安街駛抵崇安街與精一路之交會處（下稱系爭路口），
    疏未禮讓直行車旋貿然右轉而欲駛入精一路（往龍安街方向
    ），適有被告石本駕駛V9-4989號自用小客車（下稱系爭Ｂ車
    ），沿精一路往龍安街方向直駛通過系爭路口，同亦疏未注
    意減速慢行，系爭Ａ、Ｂ兩車遂生擦撞，導致原告受有左腓骨
    閉鎖性骨折之身體傷害；而被告雖經刑事法院以109年度交
    易字第184號刑事判決，判處其相應之罪刑在案，然原告所
    受損害迄仍未獲填補，因原告所受損害包括醫療費58,117元
    、交通費82,500元、住宿伙食費30,000元、看護費180,000
    元、薪資補償240,000元、精神慰撫金150,000元，以上金額
    合計新台幣740,617元，故原告乃本於侵權行為之法律關係
    ，提起本件損害賠償之訴，並聲明：被告應連帶給付原告74
    0,617元，及均自民事起訴狀繕本送達翌日起至清償日止，
    按週年利率5%計算之息。
三、被告答辯：　　
  ㈠被告石本：
    被告石本否認過失（被告石本係遭被告呂大榮騎乘系爭Ａ車
    撞擊之被害人）；被告石本應無賠償責任。
　㈡被告呂大榮：
　　原告並未舉證侵權行為之成立要件，且被告呂大榮乃原告之
    使用人（原告乃被告呂大榮騎乘系爭Ａ車附載之人），被告
    呂大榮縱有過失，亦應依民法第217條第1項規定，免除其過
    失賠償之責；再者，被告呂大榮過失輕微，復已與原告達成
    庭外和解，故原告請求權與其訴權均已消滅。基上，爰聲明
    ：原告之訴駁回。
四、本院判斷：
  ㈠查被告呂大榮於108年7月11日下午2時50分左右，騎乘系爭Ａ
    車附載原告，沿基隆市仁愛區崇安街駛抵系爭路口，疏未禮
    讓直行車旋貿然右轉而欲駛入精一路（往龍安街方向），適
    有被告石本駕駛系爭Ｂ車，同亦疏未注意減速慢行，旋沿精
    一路往龍安街方向直駛而欲通過系爭路口，系爭Ａ、Ｂ兩車遂
    於系爭路口發生擦撞，導致Ａ車附載之原告受有左腓骨閉鎖
    性骨折之身體傷害，嗣刑事法院乃以109年度交易字第184號
    刑事判決，論被告石本、呂大榮犯過失傷害罪，並各就被告
    石本、呂大榮處相應之拘役刑在案。此首有本院109年度交
    易字第184號刑事判決（本院卷第13頁至第17頁）在卷可稽
    ，並經本院職權查詢臺灣高等法院被告前案紀錄暨調取上開
    刑事案卷確認屬實，且為被告呂大榮之所不否認。至被告石
    本雖否認過失，辯稱：本件純粹是被告呂大榮騎乘系爭Ａ車
    撞擊系爭Ｂ車云云。然細繹員警獲報到場蒐證所製作之道路
    交通事故調查報告表㈠㈡（臺灣基隆地方檢察署109年度偵字
    第1090號偵查卷第27頁至第29頁）、道路交通事故談話紀錄
    表（同上卷第33頁至第39頁）、蒐證照片（同上卷第59頁至
    第71頁）等刑案卷證，首即可知事故發生以前，被告呂大榮
    應係騎乘系爭Ａ車附載原告，沿崇安街駛抵系爭路口並欲右
    轉駛入精一路（往龍安街方向），而被告石本則係駕駛系爭
    Ｂ車，沿精一路往龍安街方向直駛而欲通過系爭路口；再參
    照系爭路口監視攝錄畫面所擷取之格放照片（同上卷第53頁
    至第55頁）、Ｂ車（即被告石本駕駛車輛）行車紀錄攝錄畫
    面所擷取之格放照片（同上卷第56頁背面至第57頁），以及
    刑事法院就系爭路口監視攝錄內容與Ｂ車行車紀錄攝錄內容
    之勘驗結果（本院109年度交易字第184號刑事卷第141頁至
    第142頁），亦明確可見：❶系爭路口乃「無號誌」設置之交
    叉路口；❷被告石本駕駛系爭Ｂ車，沿精一路往龍安街方向直
    行通過系爭路口之時，其視野明確可見「系爭Ａ車沿崇安街
    駛抵路口並右轉駛入精一路（往龍安街方向）」，然而被告
    石本卻未減速，直至兩車碰撞停駛為止。是予兩相對照，本
    件當可合理推認「被告呂大榮騎乘系爭Ａ車行經『無號誌』設
    置之系爭路口，疏未禮讓往來行駛於精一路之直行車旋貿然
    右轉」，以及「被告石本駕駛系爭Ｂ車行經『無號誌』設置之
    系爭路口，疏未注意減速慢行」，同為上揭交通事故之肇事
    原因。按原告對於自己主張之事實已盡證明之責後，被告對
    其主張於抗辯之事實，並無確實證明方法或僅以空言爭執者
    ，當然認定其抗辯事實之非真正，而應為被告不利益之裁判
    ，另各當事人就其所主張有利於己之事實，均應負舉證之責
    ，故一方已有適當之證明者，相對人欲否認其主張，即不得
    不更舉反證（最高法院48年台上字第887號判例意旨參照）
    ，本件原告對於自己主張之事實（「被告呂大榮疏未禮讓直
    行車旋貿然右轉」、「被告石本疏未注意減速慢行」），既
    已盡相當證明之責，被告石本復祇知空言否認而不能舉出反
    證加以推翻，則回歸舉證責任分配之法理原則，本院自應逕
    認「被告呂大榮騎乘系爭Ａ車行經『無號誌』設置之系爭路口
    ，疏未禮讓直行車旋貿然右轉」，以及「被告石本駕駛系爭
    Ｂ車行經『無號誌』設置之系爭路口，疏未注意減速慢行」，
    同為系爭事故之肇事原因。
  ㈡按「汽車行至無號誌之交岔路口，轉彎車應暫停讓直行車先
    行。」「行經無號誌之交岔路口，應減速慢行，作隨時停車
    之準備。」道路交通安全規則第102條第1項第2款、第93條
    第1項第2款定有明文；又上開規定旨在保障公眾行車之安全
    ，核屬保護他人之法律，倘有違反，即應推定為有過失（民
    法第184條第2項規定參照）。查「被告呂大榮騎乘系爭Ａ車
    行經『無號誌』設置之系爭路口，疏未禮讓直行車旋貿然右轉
    」，以及「被告石本駕駛系爭Ｂ車行經『無號誌』設置之系爭
    路口，疏未注意減速慢行」，終至Ａ、Ｂ兩車於系爭路口發生
    擦撞，導致Ａ車附載之原告受有左腓骨閉鎖性骨折之身體傷
    害（下稱系爭傷害），是自客觀以言，被告呂大榮、石本均
    已明確違反道路交通安全規則之上開規定，彼等互有過失甚
    明。第按因故意或過失，不法侵害他人之權利者，負損害賠
    償責任；汽車、機車或其他非依軌道行駛之動力車輛，在使
    用中加損害於他人者，駕駛人應賠償因此所生之損害，民法
    第184條第1項前段、第191條之2前段亦有明定。本件被告既
    違反交通法規以致原告身體受傷，則被告之過失行為與原告
    所受系爭傷害間，當然具有相當因果關係，準此，被告自應
    依法對原告負過失侵權行為之損害賠償責任。茲就原告主張
    之損害範圍，逐項審酌如下：
  ⒈醫療費58,117元：
　⑴三軍總醫院附設基隆民眾診療服務處（下稱三軍總醫院）之
    醫療支出：　
　　原告因系爭傷害，於事發當日即108年7月11日至三軍總醫院
    急診，繼於同日住院、108年7月13日出院，嗣則於108年7月
    17日、同年8月14日、28日、30日、同年9月6日、11日、18
    日、同年10月2日、9日、16日、21日、30日、同年11月11日
    、18日、同年12月9日、12日、30日、109年1月6日、7日、
    同年2月13日、同年4月6日、同年5月11日、同年6月4日、同
    年6月8日、同年7月6日、同年8月10日、同年9月25日、30日
    ，持續往返三軍總醫院門診（含骨科門診、復健科門診），
    為此支出醫療費（含住院費、證書費）總計2,265元。勾稽
    原告提出之108年9月11日、109年3月25日、109年4月6日、1
    09年9月27日、109年9月30日三軍總醫院附設基隆民眾診療
    服務處診斷證明書（附民卷第53頁、第57頁、第59頁、第25
    頁、第51頁、第15頁、第21頁、本院109年度交易字第184號
    卷【下稱刑案審卷】第63頁），以及醫療費用明細收據（附
    民卷第17頁至第19頁、第23頁、第27頁至第49頁、第55頁）
    ，即足析其梗概。經核上開支出，俱屬原告因系爭傷害必須
    接受醫療行為所支出之必要費用，從而，原告將此金額列為
    其損害範圍，尚屬合理而堪採認。
　⑵東生中藥行、鴻興中藥房、逍遙中醫診所、天仁中醫診所、
    仁祥診所之醫療支出：
    原告雖主張其因系爭傷害而須服用中藥，並曾自行前往逍遙
    中醫診所、天仁中醫診所、仁祥診所治療，為此支出東生中
    藥行藥材費2,220元、鴻興中藥房藥材費19,800元、逍遙中
    醫診所醫藥費1,100元、天仁中醫診所醫藥費30,720元、仁
    祥診所醫藥費2,012元，並提出東生中藥行免用統一發票收
    據、鴻興中藥房免用統一發票收據、醫療費用明細、用藥明
    細、費用收據、費用明細、逍遙中醫診所診斷證明書、天仁
    中醫診所診斷證明書、仁祥診所診斷證明書等件為證（附民
    卷第11頁、第13頁至第14頁、第69頁至第71頁、第63頁至第
    67頁、第75頁至第85頁、第89頁至第95頁、第99頁至第101
    頁、第61頁、第73頁、第87頁、第97頁）。然細稽原告提出
    之逍遙中醫診所診斷證明書、天仁中醫診所診斷證明書、仁
    祥診所診斷證明書（附民卷第61頁、第73頁、第87頁、第97
    頁），可知原告求諸於逍遙中醫診所之期間係「108年9月2
    日迄109年3月21日」；求諸於天仁中醫診所之期間係「108
    年10月25日迄109年9月21日」；求諸於仁祥診所之期間係「
    108年9月16日迄109年3月20日」。惟原告既自108年7月11日
    起，即持續、規則前往三軍總醫院就診直至109年9月30日（
    詳參前揭⑴所述，於茲不贅），則自客觀以言，原告當無於
    「同一時間重複看診」而求助於逍遙中醫診所、天仁中醫診
    所或仁祥診所之客觀必要，遑論原告至逍遙中醫診所、天仁
    中醫診所、仁祥診所求診之期間亦有重複，仁祥診所有關「
    左腳拇趾挫傷併甲溝炎」之診斷（參附民卷第97頁），亦與
    系爭傷害渺無相關！從而，因認原告主張之逍遙中醫診所醫
    藥費1,100元、天仁中醫診所醫藥費30,720元、仁祥診所醫
    藥費2,012元，俱非本件事故之必要醫療支出。再者，原告
    雖執東生中藥行免用統一發票收據、鴻興中藥房免用統一發
    票收據，主張其必須服用中藥云云，然此不僅俱乏醫囑可供
    佐證，觀其發票所載「骨骼痠痛3帖」或「藥材1帖」，亦嫌
    籠統而難窺其藥性、療效，遑論原告既無醫囑可憑，則其所
    謂之中藥調理，無非原告所自行尋求之民俗處方，不僅難認
    乃系爭傷害痊癒之所需，原本可於相當時限內痊癒之傷勢，
    亦有可能因原告不斷尋求民俗調理以致適得其反！從而，因
    認原告主張之東生中藥行藥材費2,220元、鴻興中藥房藥材
    費19,800元，亦非本件事故之必要醫療支出。
  ⑶綜上，原告因系爭傷害回復原狀所必要之醫療支出，僅止三
    軍總醫院醫療費（含住院費、證書費）總計2,265元。
  ⒉交通費82,500元：
    原告主張其因系爭事故而須支出就醫車資，雖未提出相關單
    據以供證明；然承前揭⒈⑴所述，原告於事發當日即108年7月
    11日至三軍總醫院急診，繼於同日住院、108年7月13日出院
    ，嗣則於108年7月17日、同年8月14日、28日、30日、同年9
    月6日、11日、18日、同年10月2日、9日、16日、21日、30
    日、同年11月11日、18日、同年12月9日、12日、30日、109
    年1月6日、7日、同年2月13日、同年4月6日、同年5月11日
    、同年6月4日、同年6月8日、同年7月6日、同年8月10日、
    同年9月25日、30日，持續往返三軍總醫院門診（含骨科門
    診、復健科門診），是原告勢必衍生車輛代步之實際需求；
    因原告不能提出適切之車資單據，以明其關此車資數額之主
    張（亦即損害賠償之數額有不能證明之情形），為免原告因
    訴訟上舉證困難而使其實體法上損害賠償權利難以實現，本
    院乃參考原告於此期間之就醫趟次（事發當日即108年7月11
    日，由事發地點即系爭路口前往三軍總醫院急診並於同日住
    院【計單程1次】；108年7月13日出院而由三軍總醫院返抵
    自宅【計單程1次】；108年7月17日迄109年9月30日因骨科
    或復健科門診，往返於三軍總醫院與自宅總計28次【計來回
    雙程28次】），衡量系爭路口距離三軍總醫院大約3.6公里
    、三軍總醫院距離原告自宅大約8公里（參見本院卷第244頁
    、第230頁），因計程車起程1.25公里計收70元、續程每200
    公尺加收5元（參見本院卷第232頁），以此標準核算，原告
    於此期間所須支出之交通費用，總計應為13,752元【計算式
    ：①事發當日即108年7月11日，由事發地點即系爭路口前往
    三軍總醫院急診並於同日住院：70元＋（3.6公里－1.25公里
    ）÷0.2公里×5元＝129元，元以下四捨五入，以下均同；②108
    年7月13日出院而由三軍總醫院返抵自宅：70元＋（8公里－1.
    25公里）÷0.2公里×5元＝239元；③108年7月17日迄109年9月3
    0日因門診往返於三軍總醫院與自宅總計28次：239元×2（雙
    程）×28趟＝13,384元；④以上金額小計：129元＋239元＋13,38
    4元＝13,752元】，參互以觀，原告主張其就醫以致支出往返
    車資13,752元之部分，尚稱合理，而堪採信；惟原告逾此範
    圍之主張，則乏根據，為無理由，不能准許。
  ⒊住宿伙食費30,000元：
    原告雖稱其尚有住宿伙食費30,000元之損害云云，並舉租賃
    合約書1份（本院卷第210頁至第228頁）為憑。然查民法第1
    93條第1項所謂「增加生活上之需要」，係指被害人「被害
    以前並無此需要，因為受侵害始有支付此費用之需要」者之
    謂；然本件無論事發前、後，原告均不能免其住宿伙食之相
    關支出（亦即，縱無系爭事故，原告仍不能免其住宿伙食之
    需求），此要屬顯而易見之事理；兼之原告經本院闡明，不
    僅未能說明舉證其有何特殊之食、宿需求（例如：因傷致需
    服用特殊食品或營養品等），尤當庭坦言「是人家跟我講可
    以另外去租一間房子，把租金一起加下去請求」等語（參見
    本院卷第157頁至第158頁），由是以觀，原告所稱食、宿支
    出，顯然並非系爭事故所導致之必要支出，從而，關此金額
    自不應計入原告本件所得主張之損害範圍。
  ⒋看護費180,000元：
    原告主張其因系爭事故，必須專人照顧3個月，每月費用60,
    000元，故其另有180,000元之看護損失等情，係據提出看護
    合約1紙（本院卷第208頁）為證。本院考量原告所受系爭傷
    害，乃「左腓骨閉鎖性骨折」，衡其傷勢必然妨礙原告日常
    生活之起居，是於其骨頭癒合並保持復位穩定以前，原告難
    免行動困難而須專人24小時輪流照護，再參以109年11月25
    日三軍總醫院附設基隆民眾診療服務處診斷證明書之醫師囑
    言明載「…骨折癒合需三個月，需使用石膏固定活動不便，『
    需專人照顧兩個月』，建議休養三個月，門診蹤複查。…」等
    語（刑案審卷第63頁），可認原告因系爭傷害而須專人照顧
    之期間，應以「二個月」為其限度方稱合理，因原告所執看
    護合約，客觀上足佐「原告看護費係『每月60,000元（約每
    日2,000元）』」，是本院乃本此推估，原告因系爭傷害所導
    致之看護支出，總計應為120,000元（計算式：60,000元×2
    個月＝120,000元）。從而，原告主張其看護支出120,000元
    之部分，尚稱合理必要而應准許；惟原告逾此範圍之主張，
    則乏根據而屬過度，為無理由，不能准許。
  ⒌薪資補償240,000元：
    原告主張其於系爭事故發生前，從事漁販工作（賣魚），倘
    以每月收入10,000元計算，其尚受有24個月不能工作之損失
    240,000元云云，亦係一概未見舉證其實。本院考量原告於
    通常情形下，應可藉由勞動工作從而獲取相當報酬，況原告
    倘無工作收入，則其勢難支應每日花銷，是自客觀以言，本
    院自應肯認原告係有「工作收入」之人，祇因其從事「漁販
    」行業，而有「工作收入」（數額）不能證明之情形，為免
    原告因訴訟上舉證困難而使其實體法上損害賠償權利難以實
    現，兼參酌勞工最低基本薪資為行政院衡量國內經濟及各行
    各業之所得所定之勞工最低所得標準，而原告主張「每月收
    入10,000元」之計算基礎，則未逾行政院勞工委員會公告之
    每月基本工資23,100元，是本院乃逕採原告主張之收入數額
    （每月10,000元），作為本件計算原告損失之依據。再者，
    承前⒋所述，原告所受系爭傷害，乃「左腓骨閉鎖性骨折」
    ，故其勢必影響原告肢體之靈活運用，復參以109年11月25
    日三軍總醫院附設基隆民眾診療服務處診斷證明書之醫師囑
    言明載「…『骨折癒合需三個月』，需使用石膏固定活動不便
    ，需專人照顧兩個月，『建議休養三個月』，門診蹤複查。…
    」等語（刑案審卷第63頁），本院乃合理推認原告因系爭傷
    害以致不能工作之期間，應係「三個月」。是依上開基礎而
    為推算，原告之工作損失，總計應為30,000元（計算式：每
    月10,000元×3個月＝30,000元）。從而，原告主張其工作損
    失30,000元之部分，亦稱合理必要而應准許；惟原告逾此範
    圍之主張，同乏根據而屬過度，為無理由，不能准許。
  ⒍精神慰撫金150,000元：
    按關於慰撫金之多寡，應以被害人精神上所受之苦痛為準據
    ，亦應審酌被害人之地位、家況及加害人之地位，俾資為審
    判之依據，故應就兩造之身分、職業、教育程度、財產及經
    濟狀況，用以判斷非財產上損害之慰撫金數額（最高法院48
    年度台上字第1982號判例意旨、86年度台上字第511號判決
    意旨參照）。蓋慰藉金係以精神上所受無形之痛苦為準，非
    如財產損失之有價額可以計算，究竟如何始認為相當，自應
    審酌被害人及加害人之地位、家況、並被害人所受痛苦之程
    度、與其他一切情事，定其數額。基此，本院審酌兩造年齡
    、學歷、經歷、財力、資力（參見本院卷附之兩造財產歸戶
    資料），兼衡量原告所受系爭傷害之輕重程度、原告身體復
    原所需之時間長短，併考量原告因系爭傷害以致不能工作（
    必須休養）三個月，是可反徵原告日常生活連帶受影響之程
    度尚非輕微等一切情狀，認原告請求精神慰撫金即非財產上
    之損害賠償，以50,000元為相當。是原告請求精神慰撫金50
    ,000元，為有理由；至逾此範圍之請求，則屬過高，不應准
    許。
  ⒎縱上，原告因系爭事故所受財產及非財產上之損害，總計216
    ,017元（計算式：醫療支出2,265元＋就醫車資13,752元＋看
    護費120,000元＋工作損失30,000元＋精神慰撫金50,000元＝21
    6,017元）。
  ㈢承前，原告固因系爭事故而受有相當於216,017元之損害；惟
    原告與被告呂大榮已就系爭事故達成和解，雙方約定「被告
    呂大榮賠償原告20,000元，而原告則不再追究被告呂大榮之
    法律責任」（下稱系爭和解），此徵被告呂大榮提出之和解
    書即明。至原告雖稱自己不識字，不能理解該和解書之文義
    ，且「20,000元是要給原告當作生活費」云云；然原告首即
    坦承「和解書係其本人親簽」與「其業已收訖20,000元」等
    客觀前提（參見本院卷第160頁）。其次，原告乃具有相當
    智識與社會經驗之成年人，復未受監護宣告或輔助宣告，是
    於簽署和解書之時，原告當可合理認知「被告呂大榮就其並
    『無』扶養義務」，亦「『無』給付生活費之法律責任」，是自
    客觀以言，若非系爭事故之損害賠償，被告呂大榮何至邀約
    系爭和解，甚至平白無故給付原告現金20,000元？參互以觀
    ，原告宣稱其不能理解和解文義、20,000元祇是生活費云云
    之昧於事實，要不待言。再者，系爭和解並無「『除外』之約
    定」，故可認其乃「原告與被告呂大榮就系爭事故所為之終
    局（全部）和解」，而「非」僅止「特定損害範圍」之一部
    和解，兼之原告允諾其「不再追究被告呂大榮之法律責任」
    ，是可推知，除「被告呂大榮業已給付之20,000元」以外，
    原告悉已拋棄「其因系爭事故所得對被告呂大榮主張損害賠
    償之請求權利」，從而，原告就被告呂大榮之損害賠償請求
    權利，自因原告悉已拋棄而歸消滅，縱使原告所受損害尚未
    獲得完全填補，原告亦不能再援「其已拋棄消滅」之損害賠
    償請求權利，就被告呂大榮再為本件賠償請求。
  ㈣承前，原告雖不能再援「其已拋棄消滅」之損害賠償請求權
    利，就被告呂大榮再為請求之主張，然被告石本仍應於原告
    所受損害之範圍以內，就原告負損害賠償之責；又原告因系
    爭事故所受財產及非財產上之損害，固係216,017元，惟被
    告呂大榮已賠償原告20,000元乙情，業經本院認定如前，是
    依民法第274條之規定，在「連帶債務人呂大榮給付20,000
    元」之範圍內，包括被告石本在內之其他連帶債務人均應同
    免其責，故於扣除原告已獲填補之20,000元以後，原告祇能
    請求被告石本賠償剩餘之196,017元（計算式：216,017元－2
    0,000元＝196,017元）。
  ㈤末按因汽車交通事故致受害人傷害或死亡者，不論加害人有
    無過失，請求權人得依本法規定向保險人請求保險給付或向
    財團法人汽車交通事故特別補償基金請求補償；保險人依本
    法規定所為之保險給付，視為被保險人損害賠償金額之一部
    分，被保險人受賠償請求時，得扣除之。強制汽車責任保險
    法第7條、第32條定有明文。查原告業因旨揭交通事故受領
    被告石本之強制責任保險給付，金額合計63,440元，此除有
    被告石本提出之保險理賠證明（本院卷第242頁）可參，並
    經本院當庭確認屬實（本院卷第237頁），是依上開規定，
    原告所得請求被告石本賠償之金額，自應再扣除上揭保險給
    付，從而，扣除原告已領取之63,440元，被告石本應再給付
    原告132,577元（計算式：196,017元－63,440元＝132,577元
    ）。
  ㈥綜上，原告基於侵權行為之法律關係，請求被告石本給付132
    ,577元，及自刑事附帶民事起訴狀繕本送達之翌日即109年1
    0月27日起至清償日止，依民法第203條規定，按週年利率5%
    計算之利息，為有理由，應予准許；至逾此範圍之請求，均
    無理由，應予駁回。
五、本件事證已臻明確，兩造其餘攻擊、防禦方法及舉證，經本
    院審酌後，認對於判決結果均無影響，爰不一一論述，併此
    指明。
六、本件係刑事附帶民事訴訟，而由本院刑事庭移送民事庭者，
    依法不需徵收裁判費，且至本院言詞辯論終結時，亦未發生
    其他訴訟費用，故無從確定訴訟費用之數額。惟依法仍應依
    民事訴訟法第79條，諭知訴訟費用由兩造按其勝敗比例負擔
    ，以備將來如有訴訟費用發生時，得以確定其數額，併予敘
    明。　　
七、原告勝訴部分，係依民事訴訟法第427條第2項第11款規定，
    適用簡易程序所為被告石本敗訴之判決，依民事訴訟法第38
    9條第1項第3款，應依職權宣告假執行，併酌情依同法第392
    條第2項規定，職權宣告被告石本得預供擔保而免為假執行
    。
中　　華　　民　　國　　110 　年　　12　　月　　15　　日
                  基隆簡易庭法  官   王慧惠   
以上正本係照原本作成。　　　　　　　　　
對於本件判決如有不服，應於收受送達後20日內向本院提出上訴
書狀，上訴於本院合議庭，並按他造當事人之人數附具繕本。如
委任律師提起上訴者，應一併繳納上訴審裁判費。
中　　華　　民　　國　　110 　年　　12　　月　　15　　日
                            書記官   姚安儒